臺灣桃園地方法院民事裁定　　　　　　　94年度聲字第1110號
聲　請　人　新竹國際商業銀行股份有限公司
法定代理人　詹宣勇
相　對　人　甲○○
上列當事人間聲請返還提存物事件，本院裁定如下：
    主  文
本院九十一年度存字第三二六三號提存事件聲請人所提存之擔保
物即面額共計新台幣參拾萬元之臺北市政府建設公債九十年度第
二期債票參張（新台幣壹拾萬元券參張，附息票），准予返還。
    理  由
一、按訴訟終結後，供擔保人證明已定20日以上之期間，催告受
    擔保利益人行使權利而未行使者，法院應依供擔保人之聲請
    ，以裁定命返還其提存物，民事訴訟法第104 條第1 項第3
    款定有明文。另依同法第106 條，前開規定於其他依法令供
    訴訟上之擔保者準用之。至所謂「訴訟終結」，在因假扣押
    或假處分所供擔保之情形，因該擔保係為保障受擔保利益人
    因不當假扣押或假處分所受損害而設，倘執行法院已依假扣
    押或假處分裁定實施假扣押或假處分之執行，則在執行法院
    撤銷其執行程序前，受擔保利益人所受損害仍可能繼續發生
    ，損害額既未確定，自無強令其行使權利之理，故在假扣押
    或假處分所供之擔保，供擔保人依民事訴訟法第106 條準用
    同法第104 條第1 項第3 款規定，聲請以裁定命返還其擔保
    金之場合，必待假處分或假扣押之執行程序已撤銷，始得謂
    與民事訴訟法第104 條第1 項第3 款所定之「訴訟終結」相
    當（參照最高法院85年度台抗字第645號裁定意旨）。
二、本件聲請意旨略以：聲請人與相對人間假扣押事件，聲請人
    前依本院88年度全九字第435 號准供擔保為假扣押之民事裁
    定，曾提供新臺幣（下同）300,000 元之提存物為擔保，並
    以本院88年度存字第484 號提存事件提存在案，而對相對人
    聲請假扣押執行在案，嗣後，因所提存之債票到期，經本院
    以91年度存字第3263號變換如主文所示之提存物。茲因該事
    件業經聲請人撤回假扣押執行程序，聲請人復聲請撤銷上開
    假扣押裁定，亦經本院以93年度全聲字第427 號裁定准予撤
    銷確定，聲請人另聲請臺灣板橋地方法院（下稱板橋地院）
    通知相對人行使權利，亦經該院於94年3 月11日以94年度聲
    字第490 號事件定21日期間通知受擔保利益人即相對人行使
    權利而未行使等語，並提出提存書、本院執行處通知函、撤
    銷假扣押裁定、確定證明書、板橋地院94年度聲字第390 號
    通知函文（均影本）各一件等為證。
三、聲請人所述上揭事實，業據其提出上開文件為證，且其已於
    93年10月14日具狀撤回假扣押執行之聲請，並經本院依職權
    調閱88年度執全字第415 號假扣押執行案卷、93年度全聲字
    第427 號撤銷假扣押卷宗、91年度存字第3263號提存卷宗、
    板橋地院94年度聲字第490 號聲請催告行使權利卷宗查核屬
    實，而相對人迄未行使權利乙情，亦經本院函板橋地院查詢
    ，有該院於94年8 月30日以94板院通民字第29150 號回函附
    卷為證，本院並於94年8 月19日通知相對人於文到5 日內就
    聲請人之聲請表示意見，而相對人已於94年9 月4 日發生寄
    存送達之效力，亦有送達回證附於卷內可佐，相對人屆期既
    迄未主張行使權利，則核諸首開說明，聲請人聲請返還擔保
    物，於法自無不合，應予准許。
四、依民事訴訟法第95條，裁定如主文。
中　　華　　民　　國　　94　　年　　9 　　月　　 9　　日
                  民事第二庭    法　官　李昆南
以上正本係照原本作成
如對本裁定抗告，須於裁定送達後10日內，以書狀敘明理由，向
本院提出抗告狀（按對造人數附繕本），並應繳納抗告裁判費新
台幣1,000 元。
中　　華　　民　　國　　94　　年　　9 　　月　　12　　日
                                書記官　林吟玲
